# 子公司内部股权转让，合并层面调整分录及权益表填写

提问人：人 间过 客 88 时间：2022-03-06 17:24:13
集团公司A1、B为A非全资子公司（60%，另一股东也是关联方），C为A全资子公司，
2 、B1为B的全资子公司（100%）， 2021 年B1变更为C的全资子公司（100%）
3 、B1、C公司还未实缴出资
3 、合并层面上可以理解为收购了少数股东股权，控制权未变更，在 2021 年末合并时，合并调整分录及涉及的权益表明细项目是否为
少数股东权益/本年-股东投入和减少资本-其他
资本公积/本年-股东投入和减少资本-其他

回答人：chenyiwei
此类交易属于合并集团内部的架构重组，交易各方均在合并报表范围内，没有外部参与，因此通常理解该交易对最终控制方的合并报表应无影响，包括不应调整资本公积和少数股东权益。